

DANE KONTAKTOWE:

- vicbelova.com
- 2 Wrocław, Polska
- @ vacova1988@gmail.com
- **(** +48 452 398 093









UMIEJĘTNOŚCI:

- świetna organizacja pracy
- krupulatność i odpowiedzialność
- umiejętności komunikacyjne
- umiejętność pracy w zespole
- znajomość MS Office
- znajomość ustawy o

rachunkowości

JĘZYKI:

- Język polski: poziom B1
- Język rosyjski: doskonały
- Język angielski: poziom A2/B1

Victoria Belova

Księgowy

Jestem samodzielnym księgowym z 5-letnim doświadczeniem w białoruskiej księgowości i 8-letnim doświadczeniem w dziedzinie podatków. Od 2022 roku mieszkam w Polsce i studiuję polskie ustawodawstwo (rachunkowość i rachunkowość podatkowa). Jestem zainteresowana rozwojem jako samodzielny księgowy, a następnie główny księgowy w Polsce. Interesuję się prawem podatkowym — na bieżąco śledzę i czytam interpretacje przepisów. Interesuje mnie także ciągły rozwój swoich umiejętności i kompetencji, dlatego biorę udział w dokształcaniu zawodowym, kursach i szkoleniach.

DOSWIADCZENIE ZAWODOWE

2017-2021, 2023-2024

FotoCeramika sp. z o.o., Białoruś Samodzielny księgowy

- dbanie o prawidłowy obieg dokumentów;
- prowadzenie ewidencji księgowych i uzgadnianie ich z kontami księgi głównej;
- dokonywanie płatności, prowadzenie rachunków bieżących organizacji;
- kontrola rozrachunków z dostawcami i odbiorcami;
- prowadzenie ewidencji kosztów księgowych, uzgadnianie ich z kontami księgi głównej;
- rozliczenie kosztów, w tym w celach podatkowych;
- sporządzanie sprawozdań finansowych (bilans, rachunek zysków i strat);
- sporządzanie sprawozdań statystycznych;
- obliczanie podatków (podatek w ramach uproszczonego systemu podatkowego; VAT, podatek dochodowy od osób prawnych, podatek dochodowy od osób fizycznych);
- przygotowywanie i składanie deklaracji podatkowych (podatek w ramach uproszczonego systemu podatkowego; podatek VAT, podatek dochodowy od osób prawnych, podatek dochodowy od osób fizycznych);
- współpraca z instytucjami zewnętrznymi (urząd skarbowy, ZUS, inne);

praca z systemem faktur elektronicznych.

2009-2017, 2021-2022

Urząd skarbowy, departament kontroli nad osobami prawnymi, Białoruś Inspektor podatkowy

- sprawdzanie przestrzegania przez organizacje przepisów podatkowych i rachunkowych;
- kontrola kompletności odzwierciedlenia przychodów organizacji w rachunkowości i sprawozdaniu podatkowym;
- prawdzenie legalności zaliczenia wydatków organizacji do kosztów uwzględnianych dla celów podatkowych;
- sprawdzanie poprawności rozliczeń podatkowych przez organizacje (podatek VAT, podatek dochodowy od osób fizycznych i osób prawnych, podatek gruntowy, podatek od nieruchomości);

DODATKOWE KURSY

2023-2024

Stowarzyszenie księgowych w Polsce

kierunek: księgowość, rachunkowość

2021-2022

The Rolling Scopes School

kierunek: JavaSkrypt, programista frontendowy

2013

Stowarzyszenie księgowych w Białorusi

kierunek: księgowość





WYKSZTAŁCENIE

2004-2009

Homelski Uniwersytet Państwowy im. Franciszka Skaryny

kierunek: ekonomia, działalność handlowa



ZAINTERESOWANIA

Siłownia, czytanie, zdrowy tryb życia, rozwój cech osobistych i zawodowych

Wyrażam zgodę na przetwarzanie moich danych osobowych w celu prowadzenia rekrutacji na aplikowane przeze mnie stanowisko.

Victoria Belova